臺灣臺南地方法院民事判決
                                    109年度婚字第172號
原      告  甲○○  
訴訟代理人  陳郁翎律師
            陳欽煌律師
被      告  乙○○  
訴訟代理人  蘇文斌律師
            郭子誠律師
            許婉慧律師
上列當事人間請求離婚等（含未成年子女親權酌定、扶養費等）
事件，本院判決如下：
    主      文
原告之訴駁回。
訴訟費用新臺幣4,000元由原告負擔。
    事實及理由
壹、原告主張略以：
一、兩造於民國104年8月19日結婚，婚後生有一未成年子女吳倞
    宇（106年10月5日生，身分證統一編號：Z000000000號)。
    兩造婚後居住於原告家中（地址：臺南市○○區○○路000巷00
    號），相處本感情融洽，尚稱安穩愉快。然約自107年起，
    被告情緒控管能力每況愈下，時常因抱怨生活瑣事而與原告
    產生口角，且不時對原告施以言語暴力、大呼小叫，有時還
    會對原告暴力相向，以手搥打原告，甚至於原告之工作場合
    中無視旁人而對原告動粗，造成原告感受莫大精神壓力。
二、被告婚後未曾工作，所有生活花費皆由原告支應，吳倞宇出
    生後所需照養費用亦皆由原告支出，被告未出分文，原告已
    每月約給被告新臺幣（下同）2萬5,000元供其花用。惟被告
    仍不滿足，尚要求原告須額外給其每年約10萬元之零用錢以
    供其作身體保養或至百貨公司花用，被告之金錢觀念及用錢
    模式，原告實無法苟同，兩造常因用錢問題產生口角。
三、被告於108年11月26日上午無預警將吳倞宇帶離家中，並私
    自取走吳倞宇之健保卡，原告當日發現後以電話詢問其究竟
    欲將吳倞宇攜往何處，被告方告知已在往臺北之高鐵上，欲
    將吳倞宇攜回其在臺北之姊姊家居住，因吳倞宇多半皆由原
    告負責照顧，原告擔心被告缺乏經驗，旋即於隔日至臺北將
    吳倞宇帶回照顧，惟被告仍不願與原告一同返回臺南居住，
    兩造遂因此分居迄今。
四、因兩造間之婚姻關係已生破綻，兩造曾於108年12月12日見
    面商討是否欲協議離婚，原本已達成共識並簽屬離婚協議書
    ，但被告卻又擅自將其撕毀，亦足見兩造間婚姻關係已無回
    復之可能。
五、維護人格尊嚴與確保人身安全，為我國憲法保障人民自由權
    利之基本理念，增進夫妻情感之和諧，防止家庭暴力之發生
    ，以保護婚姻制度，亦為社會大眾所期待。被告無端離家迄
    今，棄原告與吳倞宇於不顧，且原告與被告之金錢觀念大相
    逕庭，又遭受被告多年來之言語、精神暴力相向，所受精神
    之折磨甚鉅，實難以再與之共同生活，兩造婚姻之破綻程度
    ，事實上已達到難以回復之地步；而被告屢屢無預警動手毆
    打原告，且擅自攜子離家，亦使原告難以忍受，無法再與其
    維持婚姻共同生活。
六、夫妻結婚後理應互相照顧，彼此尊重，詎被告未念及夫妻恩
    義，多次對原告施以言語暴力及總總之脫序行為，失卻對配
    偶之尊重，已危及兩造婚姻關係之維繫。被告對原告所施之
    精神上及身體上虐待，已逾越夫妻通常所能忍受之程度，而
    侵害原告之人格尊嚴與人身安全，依司法院大法官會議釋字
    第372號解釋之旨，原告實受有不堪同居之虐待，原告自得
    依民法第1052條第1項第3款之規定訴請離婚。
七、被告於108年11月26日上午無預警離家，迄今仍不願返家與
    原告同居，客觀上被告顯已有違背同居義務之事實。而原告
    屢屢要求被告返家居住，卻仍遭被告拒絕，足見其主觀上亦
    有拒絕履行同居義務之意，被告確有惡意遺棄原告之行為，
    原告自得依民法第1052條第1項第5款之規定訴請離婚。
八、兩造間之婚姻生活，顯已達於同一情況下，任何人均不欲與
    被告維持婚姻關係之程度，在客觀上確有難以維持婚姻之重
    大事由，兩造維繫婚姻所應有之互信、互該基礎已頹，而因
    被告之種種惡行已生破綻。原告自得據民法第1052條第2項
    之規定訴請離婚。
九、被告情緒控管能力不佳，並曾於PTT發表認為小孩很煩很吵
    之言論，顯然無心照顧吳倞宇，且被告目前並無工作，未有
    穩定收入，實不適宜擔任吳倞宇權利義務行使負擔之人。反
    之，原告目前工作及收入均穩定，未來應足使吳倞宇之衣食
    無虞，且縱偶因上班無法陪同吳倞宇，亦有自幼帶大吳倞宇
    且與其感情極佳之原告父母親可隨時照顧，由原告行使其親
    權亦較為妥適，顯見原告較被告更適合擔任吳倞宇權利義務
    行使負擔之人。
十、原告及吳倞宇均居住於臺南市，參酌行政院主計總處編製之
    107年家庭收支調查報告表可知，107年度臺南市每人每月平
    均消費支出為1萬9,536元，因兩造均有工作能力，對吳倞宇
　　之扶養費用應平均分擔。故被告應自本件判決確定之日起至
    吳倞宇成年之日即125年10月5日止，按月於本月5日前，將
    吳倞宇之扶養費用9,768元交付原告，被告如遲誤一期之履
    行，其後之期間視為亦已到期。
貳、被告答辯略以：原告的指控幾乎都是莫須有的論述，皆與事
    實不符。被告想要到外面工作，但原告不同意，也沒有給被
    告生活費，被告無錢生活，若要開銷都要經過原告之同意，
    除了吃飯外，其他部分之開銷原告幾乎都不會同意。被告去
    臺北居住，係為了要工作賺錢生活等語。
參、經查：
一、原告對被告提起本件請求離婚、酌定親權、給付扶養費之訴
    訟，而被告乙○○亦於另案（109年度婚字第173號、111年重
    家財訴字第1號）對原告提起請求離婚、損害賠償、酌定親
    權、給付扶養費及夫妻剩餘財產分配之訴訟，因該二件訴訟
    之標的及攻擊防禦未必完全相牽連，為方便處理，自無統合
    處理之必要，故應分別判決。
二、原告主張被告約自107年起，被告情緒控管能力每況愈下，
    時常因抱怨生活瑣事而與原告產生口角，且不時對原告施以
    言語暴力、大呼小叫，有時還會對原告暴力相向，以手搥打
    原告，甚至於原告之工作場合中無視旁人而對原告動粗等情
    ，惟此已為被告所否認，雖證人即原告公司之收發人員甲○○
    證稱：「（問：證人有無在公司看過被告打過原告？）有。
    」、「（問：記得日期嗎？）太久了，我有親眼看到，就是
    被告打原告兩巴掌。」、「（問：那妳有看過幾次被告打原
    告？）印象最深的就那兩巴掌，其他沒有。」等語（參見本
    院卷二第57頁）。縱證人所言實在，但被告就只打過原告一
    次兩巴掌，被告之行為固有不當，但尚未達到使原告受到不
    堪同居之虐待之程度，原告自不得依民法第1052條第1項第3
    款之規定訴請離婚。
二、原告主張被告於108年11月26日上午無預警離家，迄今仍不
    願返家與原告同居，兩造已分居等情，惟被告辯稱：因原告
    不准被告外出工作，其無錢生活，其始離家工作賺錢等語，
    原告對於被告未工作賺錢等情亦不爭執。按被告婚後是否要
    外出工作，固可由兩造共同討論，但若被告真想外出工作，
    且又無事實上之困難的話，原告即應尊重被告之選擇，但原
    告卻加以禁止，則被告選擇離家分居而在外工作，亦係不得
    已之決定，應認被告有不能同居之正當理由，故不得視為被
    告惡意遺棄原告，原告自不得依民法第1052條第1項第5款之
    規定訴請離婚。
三、兩造分居數年確已傷害婚姻，但工作亦係被告之權利，只要
    原告能改變想法或作法，兩造之婚姻仍可繼續維持。事實上
    只要原告珍惜婚姻，應沒有不能挽救及維持之理，端看原告
    有無盡心付出而已。在未結婚之前，兩造應亦未同居，但為
    何仍可維持感情？就是因為「有心」。雖現在原告已「無心
    」，但被告亦無重大之行為致婚姻難以維持，原告自不得依
    民法第1052條第2項之規定訴請離婚。
肆、綜上所述，原告請求離婚為無理由，不應准許，應予駁回。
    又既然原告不得請求離婚，兩造仍為夫妻關係，則原告請求
    酌定吳倞宇之親權人及扶養費之分擔，即無必要，亦應併予
    駁回，故判決如主文。
 中　　華　　民　　國　 111　　年　　8　　月　　30　　日
　　　　　　　　　家事法庭    法  官  彭振湘
以上正本係照原本作成。　
如對本判決上訴，須於判決送達後20日之不變期間內，向本院提
出上訴狀（須按他造人數附繕本）。如委任律師提起上訴者，應
一併繳納上訴審裁判費。
中　　華　　民　　國　 111　　年　　8　　月　　 30　　日
                              書記官  易佩雯